臺灣嘉義地方法院民事小額判決
110年度嘉小字第1123號
原      告  富邦產物保險股份有限公司

法定代理人  羅建明  
訴訟代理人  魏至平  
            何正偉  
被      告  楊博翔  

訴訟代理人  杜維銘  
上列當事人間請求侵權行為損害賠償事件，本院於民國110年12
月24日言詞辯論終結，判決如下：
    主  文
原告之訴駁回。
訴訟費用新台幣（下同）1,000元由原告負擔。 
    事實及理由
一、原告主張：被告於民國109年6月14日18時16分許，駕駛車牌
    號碼0000-00號自小客車（下稱被告車輛），行經嘉義市東
    區民族路民族雞肉飯停車場時，因倒車不當之過失，不慎擦
    撞原告所承保訴外人廖俊雄所有且駕駛之車牌號碼000-0000
    號自用小客車（下稱系爭車輛），致系爭車輛受損（下稱本
    件事故），經被保險人向原告通知辦理出險，原告已賠付必
    要修復費用合計39,194元（含零件6,454元、工資32,740元
    ），依保險法第53條規定，取得被保險人對被告之損害賠償
    請求權。爰依民法第191條之2、第196條、保險法第53條之
    規定提起本訴等語，並聲明：被告應給付原告39,194元，及
    自起訴狀繕本送達翌日起至清償日止，按年息百分之5計算
    之遲延利息。
二、被告則辯以：系爭車輛之損害並非被告碰撞所致等語，並聲
    明：原告之訴駁回。
三、本院之判斷：
㈠、按當事人主張有利於己之事實者，就其事實有舉證之責任，
    民事訴訟法第277條本文定有明文。是以，民事訴訟如係由
    原告主張權利者，應先由原告負舉證之責，若原告先不能舉
    證，以證實自己主張之事實為真實，則被告就其抗辯事實即
    令不能舉證，或其所舉證據尚有疵累，亦應駁回原告之請求
    。次按因故意或過失，不法侵害他人之權利者，負損害賠償
    責任。汽車、機車或其他非依軌道行駛之動力車輛，在使用
    中加損害於他人者，駕駛人應賠償因此所生之損害，民法第
    184條第1項前段、第191條之2本文分別定有明文。而侵權行
    為之成立，須行為人因故意過失不法侵害他人權利或故意以
    背於善良風俗之方法，加損害於他人，亦即行為人須具備歸
    責性、違法性，並不法行為與損害間有因果關係，始能成立
    ，因此主張侵權行為損害賠償請求權之人，對於侵權行為之
    成立要件應負舉證責任。
㈡、經查，原告固提出道路交通事故當事人登記聯單、道路交通
    事故現場圖、汽車險理賠申請書、估價單、車損照片、統一
    發票（本院卷第11至13、17至25頁），以為前揭主張之依據
    ，然估價單、統一發票、照片、汽車險理賠申請書僅能證明
    系爭車輛曾因受損而至修理廠維修，無法證明該損害係何人
    所致。另本院職權調閱本件肇事事故資料，經嘉義市政府警
    察局110年12月2日嘉市警交字第1101910959號函覆說明本件
    事故之肇事路口未架設監錄系統及提供行車紀錄器畫面，且
    依據系爭車輛駕駛廖俊雄於警詢時陳述「我於109年6月14日
    17時30分時進入停車場停車後，後於18時16分發現自己的車
    左後保桿遭不明人士擦撞」，被告則陳述「我於109年6月14
    日18時許吃完民族雞肉飯，倒車離開現場，過程中未有碰撞
    聲音，後警方通知我至所說明當時狀況」等語，亦無法確認
    系爭車輛車損係何人所肇致。是以，本件依原告所提之證據
    與卷附肇事事故資料所示，並無客觀證據足以證明系爭車輛
    之受損係因被告行車過失所造成，原告復未提出其他證據以
    實其說，尚難認系爭車輛之損害係被告所致，則原告請求如
    訴之聲明所示，難認有據。
四、綜上所述，原告依民法第191條之2、第196條及保險法第53
    條第1項規定，請求如訴之聲明所示，為無理由，應予駁回
    。
五、訴訟費用負擔之依據：民事訴訟法第78條。 
中　　華　　民　　國　　111 　年　 　1　　月　 　7　　日
                          臺灣嘉義地方法院嘉義簡易庭
                                  法　官　陳美利
以上正本係照原本作成。
如不服本判決，應於送達後20日內向本庭（嘉義市○○路000○0
號）提出上訴狀並表明上訴理由，如於本判決宣示後送達前提起
上訴者，應於判決送達後20日內補提上訴理由書（均須按他造當
事人之人數附繕本）。如委任律師提起上訴者，應一併繳納上訴
審裁判費。
對於小額程序之第一審判決之上訴，非以其違背法令之理由，不
得為之。且上訴狀內應記載表明（一）原判決所違背之法令及其
具體內容。（二）依訴訟資料可認為原判決有違背法令之具體事
實者。
中　　華　　民　　國　　111 　年　 　1　　月　 　7　　日
                                  書記官  林金福